src/fastspell_dictionaries/sc_IT.aff
# H (Puddu)
# I Coniugatzione in -are (chentza a. gràficu, pro vrb. 
# chi tenent sa matessi pertzisa raighina in totu sas var. 
# in -are; pro sos àteros inditu abbandha). A/c. Sas formas
# de sa 2^ pers. sing. de simperativu + pron. pers. ponent
# satzentu in sa raighina e rechedint de èssere iscritas 
# in sa lista de su vocabbolàriu (as. istím-ami)
SFX H Y 184
SFX H are o are  #  istimo
SFX H are as are  #  istimas
SFX H are at are  #  istimat
SFX H are amos are  #  istimamos       
SFX H are amus are  #  istimamus
SFX H are aus are  #  istimaus
SFX H are ades are  #  istimades
SFX H are aes are  #  istimaes
SFX H are ates are  #  istimates
SFX H are ant are  #  istimant
SFX H are abo are
SFX H are aia are
SFX H are aio are
SFX H are ao are
SFX H are avo are
SFX H are abas are
SFX H are aias are
SFX H are ais are
SFX H are avas are
SFX H are abat are
SFX H are aiat are
SFX H are ait are
SFX H are avat are
SFX H are abamus are
SFX H are aiamus are
SFX H are aiaus are
SFX H are aimus are
SFX H are avamus are
SFX H are abazes are
SFX H are aizis are
SFX H are avazes are
SFX H are abant are
SFX H are aiant are
SFX H are aint are
SFX H are avant are
SFX H are ei are
SFX H are esi are
SFX H are eis are
SFX H are esis are
SFX H are eit are
SFX H are esit are
SFX H are emus are
SFX H are estis are
SFX H are eint are
SFX H are esint are
SFX H are hei [cg]are
SFX H are hesi [cg]are
SFX H are heis [cg]are
SFX H are hesis [cg]are
SFX H are heit [cg]are
SFX H are hesit [cg]are
SFX H are hemus [cg]are
SFX H are hestis [cg]are
SFX H are heint [cg]are
SFX H are hesint [cg]are
SFX H are e are  #  chi istime
SFX H are es are  #  chi istimes
SFX H are et are  #  chi isse istimet
SFX H are emas are  #  chi istimemas 
SFX H are emus are  #  chi istimemus
SFX H are edas are  #  chi istimedas
SFX H are etas are  #  chi istimetas
SFX H are ezas are  #  chi istimezas 
SFX H are ent are  #  chi istiment 
SFX H are he [cg]are  #  chi pache, lighe
SFX H are hes [cg]are  #  chi paches, lighes
SFX H are het [cg]are  #  chi pachet, lighet
SFX H are hemas [cg]are  #  chi pachemas, lighemas
SFX H are hemus [cg]are  #  chi pachemus, lighemus 
SFX H are hedas [cg]are  #  chi pachedas, lighedas
SFX H are hetas [cg]are  #  chi pachetas
SFX H are hezas [cg]are  #  chi pachezas, lighezas
SFX H are hent [cg]are  #  chi pachent, lighent
SFX H are era are  #  chi istimera  
SFX H are ere are  #  chi istimere
SFX H are àrepo are  #  chi istimàrepo 
SFX H are ares are  #  chi istimares
SFX H are eras are  #  chi istimeras 
SFX H are eres are  #  chi istimeres
SFX H are aret are  #  chi istimaret
SFX H are eret are  #  chi isse istimeret
SFX H are àremus are  #  chi istimàremus
SFX H are eremus are  #  chi istimeremus 
SFX H are àrezis are  #  chi istimàrezis 
SFX H are erezis are  #  chi istimerezis
SFX H are arent are  #  chi istimarent  
SFX H are erent are  #  chi istimerent 
SFX H are hera [cg]are  #  chi istimera, lighera  
SFX H are here [cg]are  #  chi istimere, lighere
SFX H are heras [cg]are  #  chi istimeras 
SFX H are heres [cg]are  #  chi istimeres
SFX H are heret [cg]are  #  chi isse istimeret
SFX H are heremus [cg]are  #  chi istimeremus 
SFX H are herezis [cg]are  #  chi istimerezis
SFX H are herent [cg]are  #  chi istimerent
SFX H are a are  #  istima
SFX H are ade are  #  istimade
SFX H are ae are  #  istimae
SFX H are ate are  #  istimate
SFX H are àdemi are  #  istimàdemi
SFX H are àemi are  #  istimàemi
SFX H are àtemi are  #  istimàtemi
SFX H are àdebbos are  #  istimàdebbos
SFX H are àebbos are  #  istimàebbos
SFX H are àtebbos are  #  istimàtebbos
SFX H are àdennos are  #  istimàdennos
SFX H are àennos are  #  istimàennos
SFX H are àtennos are  #  istimàtennos
SFX H are àdela are  #  istimàdela
SFX H are àela are  #  istimàela
SFX H are àtela are  #  istimàtela
SFX H are àdelas are  #  istimàdelas
SFX H are àelas are  #  istimàelas
SFX H are àtelas are  #  istimàtelas
SFX H are àdelu are  #  istimàdelu
SFX H are àelu are  #  istimàelu
SFX H are àtelu are  #  istimàtelu
SFX H are àdelos are  #  istimàdelos
SFX H are àelos are  #  istimàelos
SFX H are àtelos are  #  istimàtelos
SFX H are àdebbi are  #  pessàdebbi (avb.)
SFX H are adebbei are  #  pessadebbei (avb.)
SFX H are abbei are  #  pessabbei (avb.)
SFX H are adu are  #  istimadu
SFX H are atu are  #  istimatu
SFX H are au are  #  istimau
SFX H are ados are  #  istimados
SFX H are atos are  #  istimatos
SFX H are aos are  #  istimaos
SFX H are ada are  #  istimada
SFX H are ata are  #  istimata
SFX H are adas are  #  istimadas
SFX H are atas are  #  istimatas
SFX H are andhe are
SFX H are anne are
SFX H are ando are
SFX H are endhe are
SFX H are enne are
SFX H are hendhe [cg]are  #  lighendhe
SFX H are henne [cg]are  #  lighenne
SFX H are àndhemi are
SFX H are ànnemi are
SFX H are hèndhemi [cg]are
SFX H are hènnemi [cg]are
SFX H are àndhedi are
SFX H are àndheti are
SFX H are ànnedi are
SFX H are ànneti are
SFX H are hèndhedi [cg]are
SFX H are hèndheti [cg]are
SFX H are hènnedi [cg]are
SFX H are hènneti [cg]are
SFX H are ànnedhu are
SFX H are ànnedhos are
SFX H are àndhelu are
SFX H are àndhelos are
SFX H are ànnelu are
SFX H are ànnelos are
SFX H are hèndhelu [cg]are
SFX H are hèndhelos [cg]are
SFX H are hènnelu [cg]are
SFX H are hènnelos [cg]are
SFX H are àndhela are
SFX H are àndhelas are
SFX H are ànnedha are
SFX H are ànnedhas are
SFX H are ànnela are
SFX H are ànnelas are
SFX H are hèndhela [cg]are
SFX H are hèndhelas [cg]are
SFX H are hènnela [cg]are
SFX H are hènnelas [cg]are
SFX H are àndhennos are
SFX H are àndhebbos are
SFX H are ànnennos are
SFX H are ànnebbos are
SFX H are hèndhennos [cg]are
SFX H are hèndhebbos [cg]are
SFX H are hènnennos [cg]are
SFX H are hènnebbos [cg]are
SFX H are àndhesi are
SFX H are ànnesi are
SFX H are hèndhesi [cg]are
SFX H are hènnesi [cg]are

# J (Capuzzi)
# I Coniugatzione var. campidanesas in -ai
# 4 casus: Istim+ai - assel i+ai - abba sci+ai (arrema ci+ai- an gi+ai) - pag+ai (pec+ai)
